臺灣高等法院花蓮分院刑事判決　　　　　 96年度軍上字第2號
上　訴　人　國防部高等軍事法院高雄分院檢察署檢察官
被　　　告　甲○○
　　　　　　　　　　　（現羈押中)
上列上訴人因被告違反職役職責案件，不服中華民國95年10月30
日國防部高等軍事法院高雄分院96年度上訴字第29號第二審判決
（初審判決案號：國防部南部地方軍事法院95年訴字第322號，
起訴案號：國防部南部地方軍事法院檢察署95年偵緝字第37號）
，提起上訴，本院判決如下：
    主  文
上訴駁回。
    理  由
一、按軍事審判法第181條第5項規定，被告不服高等軍事法院宣
    告有期徒刑之上訴判決者，得以判決違背法令為理由，向高
    等法院提起上訴。是不服高等軍事法院宣判有期徒刑之判決
    而向高等法院提起第三審上訴者，應以原判決違背法令為理
    由，係屬法定要件。若上訴理由狀並未依據卷內訴訟資料，
    具體指摘原判決不適用何種法則或如何適用不當，或所指摘
    原判決違法情事，顯與法律規定得為第三審上訴理由之違法
    情形，不相適合時，均應認為其上訴為違背法律上之程式，
    予以駁回。
二、檢察官上訴意旨略以：被告甲○○於偵查中及初審審理中均
    自承，其逾假潛逃之動機係無力清償地下錢莊之借款及銀行
    之信用貸款，因畏懼地下錢莊之人到單位討債，故藉假潛逃
    ，並有永久脫離軍中生活之打算，逃亡後關閉手機，斷絕與
    部隊及家人之聯繫等語，足徵其逃亡之初即無返營服役之意
    圖甚明，原審不查，竟以被告逃亡前確有債務在身，逃亡期
    間曾傳送簡訊予張獻文表示欲返部隊，及向合夥人楊偉國致
    電欲索回投資款還債等情，即認其無陸海空軍刑法第39條第
    1項「長期脫免職役」之犯行，改依同法第40條第1項「無故
    離去職役逾6日」判決，其判決容有不備理由及法則適用不
    當之違法云云。
三、經查，被告於偵查中雖自承為處理其債務，於民國 (下同)
    95年11月12日休假離營時即有永久脫離軍中生活之打算，然
    其至同年12月7日被緝獲歸營前，已於12月4日傳送行動電話
    簡訊予張獻文表示欲返部隊，並已購買12月6日鳳山往台東
    之鐵路車票等情，業據證人張獻文、被告之母在原審結證屬
    實，足見被告並無長期脫免職役之意圖，原判決綜合全案卷
    證資料，本於事實審法院之採證認事及取捨證據職權之適法
    行使，認定被告並無長期脫免職役之意圖，而撤銷第一審論
    處被告長期脫免職役之犯行，改判被告無故離去職役逾6日
    之罪，已詳細說明其所憑之證據及認定之理由，從形式上觀
    察，原判決並無違背法令之情形。檢察官上訴要旨仍就原判
    決已詳為調查論斷與說明之事項，再為事實之爭執，殊非適
    法之第三審上訴理由，核與法定上訴第三審之形式要件有違
    ，其上訴違背法律上之程序，應予駁回。
據上論斷，應依軍事審判法第206條第1項但書，刑事訴訟法第39
5條前段，判決如主文。
中　　華　　民　　國　　96　　年　　5 　　月　　31　　日
                  審判長法  官  何方興
                        法  官  王紋瑩
                        法  官  林鳳珠
以上正本證明與原本無異。
本件判決不得上訴
                        書記官  陳有信
中　　華　　民　　國　　96　　年　　5 　　月　　31　　日
